臺灣桃園地方法院交通事件裁定　　 99年度交聲字第987號
原處分機關　交通部公路總局新竹區監理所
異　議　人
即受處分人　賴婉茹
上列異議人即受處分人因違反道路交通管理處罰條例事件，不服
交通部公路總局新竹區監理所於中華民國99年6 月23日所為之桃
監裁字第裁52-DB0000000號裁決書不服，聲明異議，本院裁定如
下：
    主  文
異議駁回。
    理  由
一、原處分意旨略以：異議人即受處分人賴婉茹駕駛車牌號碼W6
    －9300號自用小客車，於民國99年5 月19日凌晨0 時13分許
    ，在桃園縣八德市○○路與長興路口闖紅燈直行，經警當場
    攔停製單舉發「闖紅燈」之違規行為，原處分機關依道路交
    通管理處罰條例第53條第1 項、第63條第1 項之規定及違反
    道路交通管理事件統一裁罰基準及處理細則等規定，裁處異
    議人罰鍰新臺幣（下同）2,700 元，並記違規點數3 點。
二、聲明異議意旨略以：伊沒有闖紅燈，當時要跟舉發機關調閱
    該路段之監視錄影器查看，該機關卻不給伊，伊希望員警能
    提供車輛經過該路口停止線時，紅綠燈時相為紅燈之監視錄
    影畫面云云。
三、按汽車駕駛人，行經有燈光號誌管制之交岔路口闖紅燈者，
    處新臺幣一千八百元以上五千四百元以下罰鍰；又汽車駕駛
    人違反第五十三條規定者，除依原條款處罰鍰外，並記違規
    點數三點，道路交通管理處罰條例第53條第1 項、第63條第
    1 項第3 款定有明文。
四、經查:
  (一)異議人駕駛上開自用小客車，於上開時地闖紅燈直行一節，
    業據證人即本件舉發員警蔡文豪於本院調查時具結後證稱：
    伊係在99年5 月18日23時30分到翌日凌晨1 點，在八德市○
    ○○○○路口執行取締酒駕的勤務，當時是在長興路上設置
    路檢點，路檢處距離新興路長興路口大約100 公尺，5 月19
    日凌晨0 點13分的時候，見到異議人駕駛自小客車，沿長興
    路自中壢往八德市方向行駛，當時長興路路口號誌是紅燈，
    伊就把這台車攔下來並舉發闖紅燈，當時異議人是迎面而來
    的。伊是親眼目賭，當時視線很清楚、是直線、沒有遮蔽物
    ，而且路口有超商，還有一間廟，所以光線充足，可以清楚
    看見本件違規行為。一開始攔下來時，伊告知異議人闖紅燈
    ，異議人可能沒有聽清楚，等伊開完紅單，請異議人簽名，
    異議人就說其沒有闖紅燈，伊當時就說如有異議，可以透過
    監理站提出申訴。又伊是請廣興派出所（八德分局）同事，
    提供拍攝長興路由中壢往八德方向的監視錄影畫面，如有拍
    攝由八德往中壢方向的錄影畫面現在也調不到，因為可能被
    覆蓋了，當初沒調是因為看異議人車子去向就知道有沒有闖
    紅燈，因為如果是調車子來向即拍攝八德往中壢方向之監視
    器是拍不到紅綠燈時相的，所以當初就沒有調這部分的監視
    器，拍不到之原因是因為監視器在紅綠燈下面，該路口的監
    視器都是掛在同一隻電線桿上，拍攝的角度與本件提供的光
    碟角度是一樣的，所以即便調車子來向之監視器也是拍不到
    異議人車子經過停止線時，紅綠燈號誌的時相，所以無法提
    供異議人車輛通過停止線時，紅綠燈時相為何之畫面。但伊
    確定看到是異議人未通過停止線時，就已經變紅燈了等語明
    確，並有異議人車輛違規經過之錄音光碟經本院勘驗結果為
    : 「畫面11分55秒096 時: 異議人車輛尚未出現，長興路
    口與新興路口之紅綠燈號誌時相均為紅燈。畫面11分55秒
    940 時: 長興路上號誌仍維持紅燈，其交叉路即新興路之號
    誌時相則轉為綠燈。畫面11分56秒596 時: 異議人車頭出
    現畫面下方，此時長興路號誌時相仍為紅燈，新興路為綠燈
    。畫面12分4 秒時: 異議人車輛完全通過長興路與新興路
    口，此時長興路號誌時相仍為紅燈。」，確與證人上開所述
    相符，此有上開監視錄影光碟、本院勘驗筆錄1 份附卷可稽
    ，佐以證人蔡文豪係執行交通勤務之警員，前與異議人素不
    相識，並無宿怨，僅因執行交通勤務，而偶然舉發本件違規
    ，當無甘冒偽證之刑罰，憑空捏造異議人前揭違規事實，誣
    攀異議人之必要，應堪採信其所述確屬實情，是本件違規行
    為事證明確，應可認定。是異議人辯稱並未闖紅燈云云，尚
    不足採。
  (二)又異議人雖以本件應提供異議人車輛通過停止線時之監視錄
    影畫面，且上開勘驗之監視錄影畫面所顯示長興路轉為紅燈
    時相後1 秒，異議人即行駛至該監視畫面中之位置，而異議
    人車輛不可能在1 秒之內行駛15公尺之遠，顯見異議人車輛
    在通過停止線時，紅綠燈號誌時相還不是紅燈云云置辯，經
    本院函詢舉發機關有無上開勘驗之監視錄影光碟時間前5 秒
    之錄影光碟畫面及異議人上開車輛尚未通過停止線前之錄影
    光碟畫面之結果，該機關函覆略以查無存檔畫面可資提供等
    語，此有桃園縣政府警察局八德分局99年12月2 日德警分文
    字第09 93033553 號函附卷可參，惟本件舉發員警雖無法提
    出異議人車輛通過停止線時之監視錄影畫面為證，惟當場舉
    發交通違規並不以攝影或拍照存證為要件，舉發員警於訴訟
    程序上立於證人之地位而證述其當時親身見聞之交通違規行
    為經過，亦屬於法定證據方法之一，且本件員警亦已說明當
    初為何未調拍攝異議人車輛之來向即中壢往八德方向之監視
    錄影畫面之理由如前，是尚難因舉發警員未提出此部分之證
    據佐證，即認其所述不可採信。又本件因乏上開經勘驗之監
    視錄影光碟時間前5 秒之錄影光碟畫面及異議人上開車輛尚
    未通過停止線前之錄影光碟畫面，而上開勘驗之監視錄影畫
    面係屬擷取，非無可能該路段紅綠燈之時相已轉為紅燈數秒
    後始擷取到本件上開監視錄影畫面，則異議人以上開勘驗監
    視錄影畫面即以認定其為當時路口轉為紅燈時相後1 秒，異
    議人即行駛至該監視畫面中之位置，尚嫌無據。而異議人當
    時車速為何，因異議人於上開勘驗之錄影監視畫面中駕車行
    進時已踩煞車，故無法計算當時車速為何，此有員警職務報
    告1 份附卷可參，從而，其異議人上開此部分所辯，亦無可
    採。
五、綜上所述，異議人確有於前揭時、地闖紅燈之違規行為，原
    處分機關依道路交通管理處罰條例第53條第1 項、第63條第
    1 項第3 款、違反道路交通管理事件統一裁罰基準及處理細
    則等規定，裁處異議人罰鍰2,700 元並記違規點數3 點，核
    無違誤，本件異議為無理由，應予駁回。
據上論斷，應依道路交通管理處罰條例第87條第2 項、道路交通
事件處理辦法第18條，裁定如主文。
中    華    民    國   100    年    3     月    17    日
                  交通法庭    法  官  李麗珍
以上正本證明與原本無異。
如不服本裁定，應於裁定送達後5 日內向本院提出抗告狀。
                              書記官  阮蘭翔
中    華    民    國   100    年    3     月    30    日